【裁判字號】    99,訴,3510
【裁判日期】    991227
【裁判案由】    毒品危害防制條例
【裁判全文】
臺灣臺中地方法院刑事判決              99年度訴字第3510號
公  訴  人  臺灣臺中地方法院檢察署檢察官
被      告  秦承業
上列被告因違反毒品危害防制條例案件，經檢察官提起公訴（九
十九年度毒偵字第二八九四號），本院合議庭裁定進行簡式審判
程序，判決如下：
    主    文
秦承業施用第一級毒品，處有期徒刑捌月。又施用第二級毒品，
處有期徒刑伍月。應執行有期徒刑壹年。
    犯罪事實
一、秦承業前因施用第一、二級毒品案件，經本院以九十三年度
    訴字第一七八六號判決分別判處有期徒刑十月及六月確定；
    又因轉讓第一級毒品案件，經本院以九十三年度訴字第三一
    六四號判決判處有期徒刑一年二月確定；復因違反槍砲彈藥
    刀械管制條例案件，經臺灣高等法院臺中分院以九十四年度
    上更（一）字第三二二號判決判處有期徒刑五年五月，由最
    高法院以九十五年度台上字第一七三三號判決駁回上訴確定
    。上開各罪嗣經法院裁定應執行有期徒刑七年六月確定，另
    因中華民國九十六年罪犯減刑條例正式施行，除違反槍砲彈
    藥刀械管制條例案件以外之上開各罪均經裁定減刑，再與未
    經減刑之罪定應執行刑有期徒刑六年二月確定，於民國九十
    八年八月五日假釋出監，本應至九十九年十一月一日釋期間
    始行屆滿。惟其又於假釋期間另犯他罪，前揭假釋旋遭撤銷
    ，所餘殘刑有期徒刑十一月十九日迄今尚未執行完畢。
二、秦承業又因施用毒品案件，經觀察、勒戒後，認無繼續施用
    毒品之傾向，於九十年三月十四日觀察、勒戒執行完畢釋放
    出所；惟其又於上開觀察、勒戒執行完畢釋放後五年內，自
    九十年九月底某日至同年十月八日止連續施用第一級毒品海
    洛因，又於九十年十月七日施用第二級毒品安非他命，經本
    院以九十年度訴字第二八七一號判決分別判處有期徒刑十月
    及三月確定。詎秦承業仍不知悔改，復基於施用第二級毒品
    之犯意，於九十九年五月十日某時（起訴書誤為九十九年五
    月十日前二、三日），以將甲基安非他命置於玻璃球內點火
    燃燒吸食煙氣之方式，在臺中市○區○○路「全一飯店」內
    ，施用第二級毒品甲基安非他命一次。秦承業另基於施用第
    一級毒品之犯意，於同日稍晚某時，以將海洛因摻入香菸中
    點火燃燒吸食煙氣之方式，在上開處所施用第一級毒品海洛
    因一次（秦承業係先施用甲基安非他命，再予施用海洛因）
    。嗣因秦承業另涉施用毒品案件遭臺灣臺中地方法院檢察署
    發布通緝，而於九十九年五月十一日下午一時四十分許，在
    臺中市○區○○路與公園路口為警緝獲，員警對其逃匿期間
    再次施用毒品已有合理懷疑，秦承業始於員警詢問時坦承前
    揭施用甲基安非他命之犯罪情節，並經警徵得其同意採集尿
    液送驗，結果呈嗎啡及甲基安非他命陽性反應，始知悉上情
    。
三、案經臺中市政府警察局第一分局報告臺灣臺中地方法院檢察
    署檢察官偵查起訴。
    理    由
一、被告秦承業於準備程序中，先就上開犯罪事實為有罪之陳述
    ，且所犯係死刑、無期徒刑、最輕本刑為三年以上有期徒刑
    以外之罪，經本院合議庭依刑事訴訟法第二百七十三條之一
    第一項之規定，裁定由法官一人獨任進行簡式審判程序，合
    先敘明。
二、上開犯罪事實，業據被告秦承業於警詢、偵查及本院審理時
    坦承不諱（被告於警詢及偵查中僅坦承於九十九年五月十日
    施用甲基安非他命之犯行），且被告於前揭時、地為警查獲
    後，經警採其尿液送驗結果，確呈嗎啡（施用海洛因者會在
    其體內代謝為嗎啡成分殘留，並經由尿液排出）及甲基安非
    他命陽性反應，有中山醫學大學附設醫院檢驗科藥物檢測中
    心尿液檢驗報告、尿液代號與真實姓名對照表各一份在卷可
    參，足徵被告前揭自白應屬實情。而被告前因施用毒品案件
    ，經觀察、勒戒後，認無繼續施用毒品之傾向，於九十年三
    月十四日觀察、勒戒執行完畢釋放出所；惟其又於上開觀察
    、勒戒執行完畢釋放後五年內，自九十年九月底某日至同年
    十月八日止連續施用第一級毒品海洛因，又於九十年十月七
    日施用第二級毒品安非他命，經本院以九十年度訴字第二八
    七一號判決分別判處有期徒刑十月及三月確定等情，有臺灣
    高等法院被告前案紀錄表、刑案資料查註紀錄表、該案刑事
    判決各一份附卷可按。本案事證已臻明確，被告犯行洵堪認
    定。
三、查被告秦承業前因施用毒品案件，經觀察、勒戒執行完畢並
    釋放後，曾於五年內再度施用第一、二級毒品並依法追訴處
    罰，縱其於本案之施用毒品犯罪時間距離先前觀察、勒戒執
    行完畢釋放已逾五年，仍不合於「五年後再犯」之規定，且
    因被告已於「五年內再犯」，顯見其再犯率甚高，即應依毒
    品危害防制條例第十條之規定處罰（最高法院九十五年第七
    次刑事庭會議決定、最高法院九十七年度第五次刑事庭會議
    決議參照）參照）。核被告所為，係犯毒品危害防制條例第
    十條第一項、第二項之施用第一、二級毒品罪。被告為供自
    己施用之目的而持有上開毒品，其於施用前後持有海洛因及
    甲基安非他命之低度行為，應各為施用之高度行為所吸收，
    均不另論罪。至被告所犯上開二罪間，犯意各別，行為互殊
    ，應予分論併罰。又按自首以對於未發覺之罪投案而受裁判
    為要件，如案已發覺，則被告縱有投案陳述自己犯罪之事實
    ，亦祇可謂為自白，不能認為自首，最高法院二十六年上字
    第四八四號判例要旨闡述至明。被告於本案為警查獲時，雖
    已供承其施用第二級毒品甲基安非他命之犯行，惟被告當時
    係因施用毒品案件遭到臺灣臺中地方法院檢察署發布通緝，
    則員警依據辦案經驗所知，施用毒品者因吸毒成癮或藥物依
    賴之影響，其再犯施用毒品犯行之可能性甚高，且由被告已
    有規避調查不願到案之逃匿情節觀察，亦足彰顯被告在通緝
    期間另有施用毒品之犯行。員警即係基於上開確切根據產生
    合理懷疑，始會主動詢問被告施用毒品情節並徵求其同意採
    尿送驗，是以被告供述上開施用第二級毒品之犯罪情節前，
    已難謂員警並未發覺其犯罪，被告自無就該部分適用自首規
    定之餘地，附此敘明。爰審酌被告曾因施用毒品犯行接受觀
    察、勒戒及入監服刑，猶未能從中記取教訓，深切體認毒品
    危害己身健康之鉅，反而再次趁隙施用海洛因及甲基安非他
    命，顯見被告自制能力尚有未足，而有接受相當期間監禁教
    化之必要，以促其及早矯正吸毒惡習；且被告無視於先前假
    釋已遭撤銷，且在通緝期間再犯本件施用毒品犯行，益徵其
    主觀惡性重大、品行不端；惟念及施用毒品固戕害個人健康
    至鉅，然就他人權益之侵害仍屬有限，及其犯罪目的、手段
    、於本院審理時坦承全部犯行之態度、具有國中畢業學歷之
    智識程度等一切情狀，分別量處如主文所示之刑，並定其應
    執行之刑，以示懲儆。
四、公訴蒞庭檢察官於本院審理時，雖具體求刑應執行有期徒刑
    一年六月，惟被告先前曾因施用第一、二級毒品遭法院判處
    有期徒刑十月及六月（本院九十年度訴字第二八七一號、九
    十三年度訴字第一七八六號判決參照），均係連續多次施用
    ，犯罪期間跨越既久，次數亦顯頻繁，此與被告於本案中各
    僅一次施用海洛因及甲基安非他命犯行之情形相較，犯罪情
    節之輕重明顯有別，所宣告之刑度自無從遽為比擬或逕予累
    加。是以檢察官上開量刑意見恐嫌過重，而為本院所不採，
    附此敘明。
據上論斷，應依刑事訴訟法第二百七十三條之一第一項、第二百
九十九條第一項前段，毒品危害防制條例第十條第一項、第二項
，刑法第十一條前段、第五十一條第五款，判決如主文。
本案經檢察官林于人到庭執行職務。
中    華    民    國    99    年    12    月    27    日
                    刑事第七庭  法  官  高文崇
以上正本證明與原本無異。
如不服本判決應於收受送達後10日內向本院提出上訴書狀，並應
敘述具體理由；其未敘述上訴理由者，應於上訴期間屆滿後20日
內向本院補提理由書（均須按他造當事人之人數附繕本）「切勿
逕送上級法院」。
                                書記官  林淑慧
中    華    民    國    99    年    12    月    27    日
附錄本案論罪科刑法條：
毒品危害防制條例第十條第一項、第二項：
施用第一級毒品者，處六月以上五年以下有期徒刑。
施用第二級毒品者，處三年以下有期徒刑。

司法院資訊處製作；財團法人民間司法改革基金會備份。
